臺灣高雄地方法院刑事判決　　　　　　　93年度訴字第2858號
公　訴　人　臺灣高雄地方法院檢察署檢察官
被　　　告　甲○○
　　　　　　　　　　（現於臺灣高雄看守所羈押中）
上列被告因違反毒品危害防制條例案件，經檢察官提起公訴（93
年度毒偵字第4319號）及移送併辦（93年度毒偵字第6708號、94
年度毒偵字第728 、2875號），被告於本院準備程序中就被訴事
實為有罪之陳述，經詢問當事人意見，合議庭裁定由受命法官依
簡式審判程序獨任審理，本院判決如下：
    主  文
甲○○連續施用第一級毒品，處有期徒刑拾月，扣案之海洛因壹
包（淨重零點零肆公克，空包裝重零點貳壹公克）、注射針筒（
殘留海洛因）拾支、海洛因殘渣袋拾肆只、塑膠管（殘留海洛因
）貳支均沒收銷燬之。
    事  實
一、甲○○前因施用毒品案件，經本院裁定送觀察、勒戒後，認
    有繼續施用毒品之傾向，令入戒治處所施以強制戒治，於民
    國九十二年一月八日停止戒治釋放並付保護管束，嗣於同年
    五月十九日保護管束期滿未經撤銷，視為執行完畢，由臺灣
    高雄地方法院檢察署檢察官以九十二年度戒毒偵字第五五四
    號為不起訴處分確定。詎仍不知悔改，於強制戒治執行完畢
    釋放後五年內，復基於施用第一級毒品海洛因之概括犯意，
    自九十三年六月二十日二時四十分許回溯二十四小時內之某
    時起至九十四年三月三十一日上午某時止，連續在其位於高
    雄市苓雅區○○○路二四三巷三之三號住處，以針筒注射之
    方式，施用第一級毒品海洛因多次，約一個禮拜施用二、三
    次。嗣於九十三年六月二十日一時五十分許，在高雄縣鳳山
    市○○○街涵洞口經警查獲，並扣得海洛因殘渣袋三只、注
    射針筒（殘留海洛因）四支、塑膠管（殘留海洛因）一支；
    再於九十四年一月十三日十三時二十分許，在高雄市前鎮區
    ○○○路四九九號前經警查獲，並扣得海洛因殘渣袋五只、
    注射針筒（殘留海洛因）六支、塑膠管（殘留海洛因）一支
    ；又於九十四年四月二日十三時三十分許，在高雄市苓雅區
    ○○○路一三四號前為警查獲，並扣得海洛因一包（淨重零
    點零四公克，空包裝重零點二一公克）、海洛因殘渣袋六只
    。
二、案經高雄縣政府警察局鳳山分局、高雄市政府警察局前鎮分
    局、苓雅分局報請臺灣高雄地方法院檢察署檢察官偵查起訴
    及移送併辦。
    理  由
一、按被告甲○○所犯係死刑、無期徒刑、最輕本刑為三年以上
    有期徒刑以外之罪，其於準備程序就前揭被訴事實為有罪之
    陳述，經受命法官告知簡式審判程序之旨，並聽取其與公訴
    人之意見後，本院認無不得或不宜改依簡式審判程序進行之
    情形，爰依刑事訴訟法第二百七十三條之一第一項規定，裁
    定本件由受命法官獨任進行簡式審判程序，合先敘明。
二、上揭事實，業據被告於本院訊問、審理時坦承不諱，並有海
    洛因一包（淨重零點零四公克，空包裝重零點二一公克）、
    注射針筒（殘留海洛因）十支、海洛因殘渣袋十四只、塑膠
    管（殘留海洛因）二支扣案可稽，且被告於九十三年六月二
    十日一時五十分許、九十四年四月二日十三時三十分許經警
    查獲後及九十三年六月二十日六時三十分許所採集之尿液，
    經分別送請高雄縣衛生局、高雄醫學大學附設中和紀念醫院
    、高雄市立凱旋醫院及台灣檢驗科技股份有限公司檢驗之結
    果，均呈嗎啡、可待因之陽性反應，有高雄縣衛生局九十三
    年七月六日九三煙檢字第一三○四號煙毒尿液檢驗成績書、
    高雄醫學大學附設中和紀念醫院九十三年九月十四日編號９
    ３０９—２６９號濫用藥物尿液檢驗報告、高雄市立凱旋醫
    院九十四年四月二十一日濫用藥物尿液檢驗報告、台灣檢驗
    科技股份有限公司九十三年七月九日濫用藥物尿液檢驗報告
    及高雄縣政府警察局鳳山分局九三年度查獲毒品嫌犯尿液流
    程管制清冊、列管毒品人口尿液檢體採集送驗紀錄表、高雄
    市政府警察局苓雅分局偵辦煙毒麻藥案件嫌疑人尿液採證代
    碼對照表各一紙在卷足憑，又所扣得之白色粉末一包（淨重
    零點零四公克，空包裝重零點二一公克）、經送法務部調查
    局鑑定結果，含有海洛因成分，屬第一級毒品，有法務部調
    查局九十四年七月二十二日調科壹字第二二○○二○四四九
    號鑑定通知書各一紙附卷可考，足認被告之自白與事實相符
    ，本件事證明確，被告犯行洵堪認定。
三、按海洛因為毒品危害防制條例第二條第二項第一款所稱之第
    一級毒品，不得施用、持有。次按，犯毒品危害防制條例第
    十條施用第一級毒品之罪者，檢察官應聲請法院裁定，令被
    告入勒戒處所觀察、勒戒，經觀察、勒戒後，檢察官依據勒
    戒處分之陳報，認受觀察、勒戒人無繼續施用毒品傾向者，
    應即釋放，並為不起訴之處分；認受觀察、勒戒人有繼續施
    用毒品之傾向者，檢察官應聲請法院裁定令入戒治處所強制
    戒治，其期間為六個月以上，至無繼續強制戒治之必要為止
    ，但最長不得逾一年，強制戒治期滿，應即釋放，由檢察官
    為不起訴之處分。觀察、勒戒或強制戒治執行完畢釋放後，
    五年內再犯第十條之罪者，應依一般刑事訴訟程序予以起訴
    論罪科刑，此觀諸毒品危害防制條例第二十條第一項、第二
    項、第二十三條第一項、第二項規定自明。被告既曾因施用
    毒品案件，經本院裁定送觀察、勒戒後，認有繼續施用毒品
    之傾向，令入戒治處所施以強制戒治，於九十二年一月八日
    停止戒治釋放並付保護管束，嗣於同年五月十九日保護管束
    期滿未經撤銷，視為執行完畢，有臺灣高等法院被告前案紀
    錄表一份在卷可稽，其於五年內再犯本件施用毒品案件，依
    前述規定自應予以起訴論罪科刑。是核被告所為，係犯毒品
    危害防制條例第十條第一項施用第一級毒品罪。其持有第一
    級毒品之低度行為，應為施用第一級毒品之高度行為所吸收
    ，不另論罪。其先後多次施用第一級毒品之犯行，時間緊接
    ，方法相同，觸犯構成要件相同之罪名，顯係基於概括犯意
    為之，為連續犯，應依刑法第五十六條之規定論以一罪，並
    加重其刑。又除被告於九十三年六月二十日二時四十分許回
    溯二十四小時內之某時施用海洛因一次之犯行業經檢察官起
    訴外，其餘如犯罪事實欄所載之施用海洛因犯行（包括移送
    併辦部分）雖未據檢察官起訴，然與前揭被訴犯行有連續犯
    之裁判上一罪關係，已如前述，自為本件起訴效力所及，本
    院應併予審究，附此敘明。爰審酌被告曾於八十三年間，因
    施用毒品案件經臺灣高等法院高雄分院以八十三年度上訴字
    第一八六八號判處有期徒刑三年三月確定，復於八十四年間
    ，因施用毒品案件經本院以八十四年度訴字第二三七四號判
    處有期徒刑七月確定，接續執行後於八十六年四月三十日假
    釋，八十八年四月四日假釋期滿未經撤銷，視為執行完畢（
    均不構成累犯），其經觀察勒戒、強制戒治及論罪科刑後，
    仍未能戒絕毒癮，再犯本件施用毒品之罪，顯見其戒絕毒癮
    之意念非堅，惟其於犯罪後已坦承犯行，態度良好，且施用
    毒品行為，乃屬對其自身健康之戕害行為，及其犯罪動機、
    目的、手段等一切情狀，量處如主文所示之刑。
四、扣案之白色粉末一包，淨重零點零四公克，經鑑定結果含有
    海洛因成分，前已述及，且係被告所有供其施用之物，業據
    被告於本院訊問時自承在卷（見本院九十四年五月二十七日
    訊問筆錄），而盛裝上開海洛因之空包裝袋，雖經法務部調
    查局就之與其所盛裝之第一級毒品海洛因分別鑑析其重量，
    惟因法務部調查局一般係以傾倒之方式，將包裝袋內之第一
    級毒品海洛因倒出與包裝袋分離而稱重，必要時，輔以刮杓
    刮取袋內粉末，然無論依何種方式分離，包裝袋內均有極微
    量之第一級毒品海洛因殘留，業經法務部調查局九十三年三
    月十九日調科壹字第○九三○○一一三○六○號函釋在案，
    此為本院職務上已知之事實，足認前開空包裝袋（重零點二
    一公克）內含極微量第一級毒品海洛因殘留而無法析離，海
    洛因與包裝袋應整體視為毒品，依毒品危害防制條例第十八
    條第一項前段規定，不論屬於犯人與否，均沒收銷燬之，至
    鑑驗耗損之毒品因已滅失，自無庸宣告沒收銷燬，併此敘明
    。又扣案之注射針筒十支、海洛因殘渣袋十四只、塑膠管二
    支等物，均為被告用以施用海洛因之物，業經被告於警詢及
    本院訊問時供述明確（見鳳警刑移字第一八○三號警卷第一
    頁反面、本院九十四年五月二十七日訊問筆錄），又上開物
    品經送鑑定結果，均含有第一級毒品海洛因之殘留，有高雄
    醫學大學附設中和紀念醫院九十三年十一月二十三日編號９
    ３１１—３００、９３１１—３０１、９３１１—３０２號
    、九十四年四月十九日編號９４０４—３２９、９４０４—
    ３３０、９４０４—３３１、９４０４—３３２、９４０４
    —３３３、９４０４—３３４、９４０４—３３５號、九十
    四年五月三十一日編號９４０５—６８５號檢驗報告及法務
    部調查局九十四年五月十三日調科壹字第二二○○一九九○
    一號鑑定通知書各一紙附卷可參，因客觀上已無法與殘留之
    海洛因完全析離，應視同毒品，依毒品危害防制條例第十八
    條第一項前段規定，不論屬於犯人與否，均沒收銷燬之。
據上論斷，應依刑事訴訟法第二百七十三條之一第一項、第二百
八十四條之一、第二百九十九條第一項前段，毒品危害防制條例
第十條第一項、第十八條第一項前段，刑法第十一條、第五十六
條，判決如主文。
本件經檢察官林美靜到庭執行職務。
中　　華　　民　　國　　94　　年　　8 　　月　　29　　日
                  刑事第五庭    法　官  楊筑婷
以上正本證明與原本無異。
如不服本判決，應於收受送達後10日內向本院提出上訴書狀。
中　　華　　民　　國　　94　　年　　8 　　月　　29　　日
　　　　　　　　　　　 　       書記官  林雯琪
附錄本判決之論罪法條：
毒品危害防制條例第十條第一項
施用第一級毒品者，處六月以上五年以下有期徒刑。
